臺灣高等法院刑事判決　　　　　　　　　　　　　　九十三年度上易字第六二五號
　　上　訴　人　臺灣板橋地方法院檢察署檢察官
　　被　　　告　甲○○
右上訴人因被告違反毒品危害防制條例案件，不服臺灣板橋地方法院九十三年度訴緝
字第二五號，中華民國九十三年二月二十七日第一審判決（起訴案號：臺灣板橋地方
法院檢察署九十二年度毒偵字第一二九七號），提起上訴，本院判決如左：
    主  文
上訴駁回。
    事  實
一、甲○○曾於民國八十七年間，因犯轉讓第二級毒品罪，經原法院判處有期徒刑捌
    月確定，八十八年十二月十二日縮刑執行完畢。甲○○並曾於八十七年間，因犯
    施用第二級毒品罪，經原法院裁定送勒戒處所觀察、勒戒，認無繼續施用毒品傾
    向，經檢察官於八十七年六月三十日為不起訴處分確定（八十七年度偵字第一一
    八八七號）。八十八年間，又因犯施用第二級毒品罪，經原法院裁定，送勒戒處
    所觀察、勒戒，認無繼續施用毒品傾向，經檢察官於八十八年五月三日為不起訴
    處分確定（八十八年度偵字第八四一五號）。
二、甲○○猶不知悛悔，明知安非他命屬毒品危害防制條例規定禁止持有、施用之第
    二級毒品，竟基於施用安非他命之犯意，於九十一年四月十三日夜間某時點，在
    臺北縣土城市○○路○段三一九號對面之違建鐵皮屋內，以將安非他命置於吸食
    器內，再以火置其下方燒烤使安非他命產生煙霧加以吸用之方式，施用安非他命
    一次。嗣於九十一年四月十七日十二時三十分許，在上址為警查獲。
三、案經臺北市政府警察局信義分局移送臺灣臺北地方法院檢察署檢察官呈由臺灣高
    等法院檢察署令轉臺灣板橋地方法院檢察署檢察官偵查起訴。
    理  由
一、被告甲○○經傳雖未到庭，惟據其以前陳述，對於右揭施用安非他命之事實，坦
    承不諱，而被告於九十一年四月十七日十三時三十分許之警詢中經警採取之尿液
    ，送臺灣尖端先進生技醫藥股份有限公司鑑定，經該公司以ＥＩＡ酵素免疫分析
    法初步檢驗，並以ＧＣ／ＭＳ氣相層析質譜儀法確認檢驗，鑑驗結果，確呈安非
    他命陽性反應之事實，有卷附之上開公司濫用藥物檢驗報告一份附卷足憑。是本
    件事證明確，被告犯行洵堪認定，應依法論科。
二、被告行為後，新修正之毒品危害防制條例業於九十三年一月九日施行（該條例於
    九十二年七月九日修正公布，依該條例第三十六條規定，自公布後六個月施行）
    。關於因無繼續施用毒品傾向而受不起訴處分之人於五年內三犯施用第一級毒品
    罪或第二級毒品罪者，依修正前毒品危害防制條例第二十條第三項前段規定，不
    經觀察、勒戒程序，即應依法追訴、審判。相對於此，新法第二十三條第二項規
    定，於受第一次觀察、勒戒執行完畢釋放後，五年內再犯施用第一級毒品罪或第
    二級毒品罪者，檢察官即應依法追訴，亦不經觀察、勒戒程序。本件被告有事實
    欄一所示之施用第二級毒品案件前科，有本院被告全國前案紀錄表、臺灣板橋地
    方法院檢察署八十七年度偵字第一一八八七號、八十八年度偵字第八四一五號不
    起訴處分書各一份在卷可考，被告本案犯行已屬五年內三犯施用第二級毒品罪，
    依前開說明，無論依新法或舊法規定，均應由檢察官直接追訴，而不經觀察、勒
    戒之先行程序。又比較新舊法，新法與舊法第十條第二項關於施用第二級毒品之
    刑罰規定，不論條次、犯罪構成要件、法定刑度均無變更，依刑法第二條第一項
    前段，應適用裁判時之新法。檢察官起訴書製作日期為九十二年五月二十七日，
    其引用之毒品危害防制條例第十條第二項應係修正前之舊法條文，附此敘明。是
    核被告所為，係犯新修正之毒品危害防制條例第十條第二項之施用第二級毒品罪
    。被告施用前持有安非他命行為，為高度之施用行為所吸收，不另論罪。被告曾
    於八十七年間，因犯轉讓第二級毒品罪，經原法院判處有期徒刑八月確定，八十
    八年十二月十二日縮刑執行完畢，有上揭前案紀錄表在卷可考，五年內再犯有期
    徒刑以上之本罪，為累犯，依法加重其刑。原審審酌被告素行，及其犯罪屬自損
    犯性質，犯後坦承之態度等一切情狀，依毒品危害防制條例第十條第二項，刑法
    第十一條前段、第二條第一項前段、第四十七條、第四十一條第一項前段、罰金
    罰鍰提高標準條例第二條，量處有期徒刑六月，並諭知易科罰金之折算標準，認
    事用法殊無不合。檢察官上訴意旨略以被告於九十三年一月十四日另有施用第二
    級毒品與本件有連續犯之裁判上一罪關係，原判決未併予審究，尚有未洽云云，
    惟查該案與本案行為時間相距約二年，時間未緊接，難認係基於概括犯意為之，
    不合連續犯之裁判上一罪關係，原判決未為併案審究，並無不合，檢察官執此上
    訴應認無理由，予以駁回。
三、移送併辦部分即台灣板橋地方法院檢察署九十二年度毒偵字第一二二八號案無連
    續犯之裁判上一罪關係，業如前述，本院無從審究，應退回檢察官另行處理。
四、被告經合法傳喚，無正當理由不到庭，爰不待其陳述逕行判決。
據上論斷，應依刑事訴訟法第三百六十八條、第三七一條，判決如主文。
本案經檢察官陳維練到庭執行職務。
中　　　華　　　民　　　國　　九十三　　年　　　六　　　月　　二十四　　日
                              臺灣高等法院刑事第一庭
                                  審判長法  官  李　相　助
                                        法  官  黃　聰　明
                                        法  官  楊　貴　雄
右正本證明與原本無異。
不得上訴。
                                        書記官  林　淑　貞
中　　　華　　　民　　　國　　九十三　　年　　　六　　　月　　二十五　　日
附錄：本案論罪科刑法條全文
毒品危害防制條例第十條第二項
施用第二級毒品者，處三年以下有期徒刑。
